臺灣臺中地方法院刑事判決　　　　　　　　　　　　九十三年度訴字第二五四二號
　　公　訴　人　臺灣臺中地方法院檢察署檢察官
　　被　　　告　戊○○
右列被告因搶奪等案件，經檢察官提起公訴（九十三年度偵字第一六四一八號），被
告於本院行準備程序時就被訴事實為有罪之陳述，院合議庭裁定由受命法官獨任進行
簡式審判程序，判決如左：
    主  文
戊○○連續意圖為自己不法之所有，而搶奪他人之動產，累犯，處有期徒刑壹年拾月
。
扣案機車鑰匙貳支均沒收。
    事  實
一、戊○○前有槍砲、毒品等前科，其於民國九十年間施用第一級毒品案件，經臺灣
    南投地方法院於九十一年六月七日以九十一年度訴字第一四四號判處有期徒刑七
    月確定，甫於民國九十三年一月二十二日執行完畢。詎不知悔改，其為搶奪他人
    財物之目的，竟基於意圖為自己不法所有之概括犯意，行竊機車作為搶奪之交通
    工具，而連續於附表一所示之時間、地點，以自備之機車鑰匙竊取辛○○○、子
    ○○、己○○所有或使用中之如附表一所示車牌號碼機車，得手後，旋即基於意
    圖為自己不法所有之概括犯意，騎乘上開竊得之機車尋找搶奪之對象，並於附表
    二所示之時間、地點，趁乙○○、甲○○、丙○○、癸○○○、庚○○等人不及
    防備之際，搶奪上開被害人所有如附表二所示之物品，嗣並將搶得之現金花用殆
    盡，其餘物品則丟棄不知去向（搶奪情形詳如附表二所示）。嗣戊○○於如附表
    二編號六所示之時間、地點，搶奪壬○○之際，因壬○○反抗拉扯，以致搶奪財
    物未得手，且戊○○因騎機車重心不穩倒地，為路人及據報趕至之台中市警察局
    第二分局員警當場查獲，並扣得戊○○所有供其竊取機車所用之機車鑰匙二支，
    復循線查悉上情。
二、案經台中市警察局第二分局報請臺灣臺中地方法院檢察署檢察官偵查起訴。
    理  由
一、訊據被告戊○○對有於前揭時間、地點竊盜機車及搶奪財物之犯罪事實，業於警
    訊及偵審時均坦白承認，核與竊盜案被害人辛○○○、子○○、己○○及搶奪案
    被害人乙○○、甲○○、丙○○、癸○○○、庚○○、壬○○於警訊或偵查時指
    訴情節相符，並有辛○○○、子○○出具之車輛尋獲贓物認領保管單二紙、己○○出具之贓物保管收據一紙、壬○○出具之贓物認領保管單一紙、車輛竊盜、車
    牌失竊資料個別查詢報表─查詢車輛認可資料三紙及照片八張附卷可稽，復有被
    告所有供其竊取上開機車所用之機車鑰匙二支扣案足資佐證。可見被告自白確與
    事實相符。本件事證明確，被告竊盜、搶奪之犯行，均堪認定。
二、核被告戊○○就附表一編號一至三之行為，係犯刑法第三百二十條第一項之普通
    竊盜罪，其先後三次竊盜犯行，時間緊接，手段相同，所犯構成要件復相同，顯
    係出於概括犯意反覆為之，為連續犯，依刑法第五十六條之規定以一罪論，並依
    法加重其刑。又被告就附表二編號一至五之行為，係犯刑法第三百二十五條第一
    項之搶奪既遂罪；就附表二編號六之行為，係犯刑法第三百二十五條第三項、第
    一項之搶奪未遂罪，其先後五次搶奪既遂及一次搶奪未遂犯行，時間緊接，手段
    相同，所犯構成要件相同，顯係出於概括犯意反覆為之，為連續犯，亦依刑法第
    五十六條之規定以一搶奪既遂罪論，並依法加重其刑。又被告供承其行竊上開機
    車目的即在搶奪他人財物，足見其所犯竊盜、搶奪行為間，具有方法與結果之牽
    連關係，為牽連犯，應依刑法第五十五條規定從一重之連續搶奪既遂罪處斷。末
    查，被告前曾因違反毒品危害防制條例案件，經臺灣南投地方法院判處有期徒刑
    七月確定，於九十三年一月二十二日執行完畢等情，有臺灣臺中地方法院檢察署
    刑案資料查註紀錄表一份在卷可稽，其於受有期徒刑之執行完畢後，五年內再犯
    本件有期徒刑以上之二罪，為累犯，應依刑法第四十七條規定遞加重其刑。爰審
    酌被告正值壯年，體無殘缺，不思循正當管道賺取財物謀生，反起意伺機行竊、
    行搶，光天化日之下選擇隻身獨行之被害女性為犯案對象，目無法紀，且其前已
    有槍砲、毒品等犯行，未能深切悔悟，惟考以其犯後能坦承犯行，態度尚稱良好
    等一切情狀，量處如主文所示之刑。至扣案之自備鑰匙二支，為被告所有供行竊
    附表一所示三輛機車所用之物，業據被告供承在卷，故均依刑法第三十八條第一
    項第二款規定宣告沒收。
三、查被告如附表二編號一號所示搶奪被害人乙○○財物既遂犯行部分，雖未據檢察
    官起訴，惟與前開起訴並有罪之搶奪罪間，有連續犯之裁判上一罪關係，依刑事
    訴訟法第二百六十七條之規定，應為起訴效力所及，本院自得併予審理，附此敘
    明。
四、據上論斷，應依刑事訴訟法第二百七十三條之一第一項、第二百九十九條第一項
    前段，刑法第五十六條、第三百二十條第一項、第三百二十五條第一項、第五十
    五條、第四十七條、第三十八條第一項第二款，罰金罰鍰提高標準條例第一條前
    段，判決如主文。
本案經檢察官丁○○到庭執行職務。
中    華    民    國      九十三      年        十       月   二十九  日
                                臺灣臺中地方法院刑事第九庭
                                      法  官  曾  佩  琦
右正本證明與原本無異。
如不服本判決，應於判決送達後十日內向本院提出上訴狀，上訴於臺灣高等法院臺中
分院( 須附繕本 )。
                                      書記官
中    華    民    國      九十三      年       十一      月     一    日
附錄本案論罪科刑法條：
【刑法第三百二十條第一項】
  意圖為自己或第三人不法之所有，而竊取他人之動產者，為竊盜罪，處五年以下有
  期徒刑、拘役或五百元以下罰金。
【刑法第三百二十五條第一項】
  意圖為自己或第三人不法之所有，而搶奪他人之動產者，處六月以上五年以下有期
  徒刑。
附表一：（被告戊○○竊盜犯行）
編號 時間        地點            犯罪方法                   贓物去向
一、 93.09.14    台中市○○○路  以自備鑰匙竊取辛○○○所有     已發還
     下午六時許  十四號前        ＴＤＤ─５８７號四九西西機車   被害人
二、 93.09.20    台中縣龍井鄉    以自備鑰匙竊取羅雅燕所有供     已發還
     中午十二    新興路五三巷    子○○使用之ＡＩＯ─０６９號   被害人
     時許        九之一號前      一二四西西機車
三、 93.09.22    台中市○○路    以自備鑰匙竊取己○○所有ＩＭＺ 已發還
     上午十時許  五號前          ─２９０號一二四西西機車       被害人
附表二：（被告戊○○搶奪犯行）
編號 時間        地點              犯罪方法                      贓物去向
一、 93.09.14    台中市西屯區寧漢  騎乘竊取之ＴＤＤ─５８７號    現金花用
     下午六時許  二街與漢口路口    機車，自徒步行走之乙○○身後  餘丟棄台
                                   搶奪其手上之女用皮包（內有現  中市環中
                                   金一萬元、身分證、汽車駕照、  路一雞寮
                                   健保卡二張、信用卡、行動電話  旁。
     。）
二、 93.09.17    台中市○區○○街  騎乘竊取之ＴＤＤ─５８７號    現金花用
     下午一時    與育才南街口      機車，自徒步行走之甲○○身後  餘丟棄台
     三十分許                      搶奪其揹在左側之皮包（內有現  中市柳川
                                   金五十三元、郵局提款卡一張、  東路與五
                                   健保卡一張、身分證一張、會計  常街口附
                                   丙級執照一張。）              近排水溝
三、 93.09.17    台中市○區○○路  騎乘竊取之ＴＤＤ─５８７號    現金花用
     下午一時    一九九巷內        機車，由後搶奪丙○○掛在機車  餘丟棄台
     四十五分                      把手上之皮包（內有現金三萬五  中市忠明
     許                            千元、郵局提款卡一張、身分證  南路與向
                                   一張、健保卡一張。）          上路附近
                                                                 大排水溝
四、 93.09.20    台中市西區華美西  騎乘竊取之ＡＩＯ─０６９號    均丟棄台
     下午二時    街三號前   機車，由癸○○○左後方搶奪    中市忠明
     三十分許                      其機車籃內之手提包（內有存    南路與向
                                   摺二本、身分證一張。）        上路附近
                                                                 大排水溝
五、 93.09.20    台中市○區○○路  騎乘竊取之ＴＤＤ─５８７號    現金花用
     下午二時    五十七號前        機車，由庚○○右側搶奪提在手  餘丟棄台
     五十分許                      上之手提包（內有現金七千元、  中市柳川
                                   聯信銀行金融卡一張、花旗銀行  東路與五
                                   玉山銀行信用卡二張、身分證一  常街口附
                                   張及行動電話二支。）          近之大排
                                                                 水溝
六、 93.09.22    台中市○區○○路  騎乘竊取之ＩＭＺ─２９０號    未得手。
     下午七時    與尚德街口        機車，由壬○○左後方搶奪提在  當場逮捕
     五十分許                      左手之皮包（內有現金七千元、  被告姜志
                             中國信託銀行、荷蘭商業銀行、  宏。
                                   華僑商業銀行信用卡各一張。
                                   臺中商業銀行、彰化商業銀行、
                                   華僑銀行金融卡、郵局提款卡各
                                   一張及行動電話一支、支票、
                                   他人證件。）
